最高法院刑事判決　　　　　　九十四年度台上字第六九０八號
　　上　訴　人　甲○○
　　　　　　　　　　　　號4樓.
上列上訴人因強盜等罪案件，不服台灣高等法院中華民國九十四
年九月二十日第二審判決（九十四年度上訴字第二０五七號，起
訴案號：台灣士林地方法院檢察署九十四年度偵字第一六三六號
），提起上訴，本院判決如下：
    主  文
上訴駁回。
    理  由
一、加重強盜罪部分：
按刑事訴訟法第三百七十七條規定：上訴於第三審法院，非以判
決違背法令為理由，不得為之。是提起第三審上訴，應以原判決
違背法令為理由，係屬法定要件。且必須依據卷內資料為具體之
指摘，並足據以辨認原判決已具備違背法令之形式，始屬相當。
本件原審經審理結果，認為上訴人甲○○加重強盜犯行明確，第
一審判決論處上訴人連續意圖為自己不法之所有，攜帶兇器，逾
越牆垣，於夜間侵入住宅，以強暴至使不能抗拒，而取他人之物
罪刑（累犯），為無不合，予以維持，駁回上訴人此部分之第二
審上訴，已詳敘其調查、取捨證據之結果及憑以認定犯罪事實之
心證理由。經核所為論敘均與卷內證據資料相符，從形式上觀察
，並無認定事實不依證據或有何採證違背證據法則等違法情形存
在。上訴意旨謂原判決昧於事實，任意推定犯罪事實，其認事用
法顯有重大違誤云云，既未依據卷內證據資料，就原判決究有如
何違背法令情形，為具體指摘，乃徒以上開空泛言詞，漫事爭執
，自不足以辨認原判決已具備違背法令之形式要件，此部分上訴
不合法律上之程式，應予駁回。
二、恐嚇取財未遂罪部分：
按刑事訴訟法第三百七十六條所列各罪之案件，經第二審判決者
，不得上訴於第三審法院，法有明文。原判決認上訴人強盜被害
人林姿廷得逞後，另行起意，脫去林女身上衣物，以相機拍攝其
裸照，使行無義務之事，並向渠嚇稱「如報警的話，將在社區公
佈欄張貼其裸照」等語，而以加害名譽之事予以恐嚇，使之心生
畏懼。嗣又意圖為自己不法所有，以之要脅，命林女以新台幣三
萬元換回該裸照，乃於約定取款時，恐有警員埋伏，未敢出面，
以致未遂等情部分，係牽連犯刑法第三百零四條第一項之強制罪
、第三百零五條之恐嚇危害安全罪及第三百四十六條第三項、第
一項之恐嚇取財未遂罪，乃維持第一審就此部分依牽連犯從一重
論處上訴人恐嚇取財未遂罪之判決，駁回上訴人該部分之第二審
上訴，核屬刑事訴訟法第三百七十六條第一、六款之案件，既經
第二審判決，自不得上訴於第三審法院，上訴人竟復一併提起上
訴，顯為法所不許，此部分上訴為不合法，亦應予駁回。
據上論結，應依刑事訴訟法第三百九十五條前段，判決如主文。
中　　華　　民　　國　九十四　年　 十二　 月　　八　　日
                      最高法院刑事第九庭
                          審判長法官  張　淳　淙
                                法官  張　春　福
                                法官  呂　丹　玉
                                法官  洪　昌　宏
                                法官  蔡　彩　貞
      本件正本證明與原本無異
                                      書  記  官
中　　華　　民　　國　九十四　年　 十二　 月　 十四　 日
                                                  Ｒ
